# 置换入上市公司股权如何定价，基准日还是交割日股价

提问人：623336408 时间：2015-12-15 23:20:00
我的理解应以交割日股市收盘价作为公允价确认。

回答人：chenyiwei
这种情况下取得的上市公司股份是限售股，不宜直接套用当日无限售条件股份的收盘价，应需要做一些调整。实际操作中不排除按照合同约定的名义发行价作为初始公允价值进行初始计量。